【裁判字號】    98,易,1037
【裁判日期】    981201
【裁判案由】    竊盜
【裁判全文】
臺灣屏東地方法院刑事判決              98年度易字第1037號
公  訴  人  臺灣屏東地方法院檢察署檢察官
被      告  乙○○
                    （另案於臺灣屏東看守所）
            甲○○
                    （另案於臺灣屏東監獄竹田分監）
上列被告因竊盜案件，經檢察官提起公訴（98年度偵字第4460號
），嗣被告於本院準備程序進行中先就被訴事實為有罪之陳述，
本院告知被告簡式審判程序之旨，並聽取當事人之意見後，裁定
改由受命法官獨任依簡式審判程序審理，判決如下：
    主  文
乙○○共同攜帶兇器竊盜，累犯，處有期徒刑壹年，扣案之水果
刀壹支沒收。又結夥三人以上竊盜，累犯，處有期徒刑壹年。應
執行有期徒刑壹年拾月，扣案之水果刀壹支沒收。
甲○○結夥三人以上竊盜，累犯，處有期徒刑壹年。
    事  實
一、乙○○前因施用毒品與竊盜等案件，經本院先後以95年度訴
    字第1092號、95年度易字第845 號、95年度易字第856 號與
    96年度簡字第517 號分別判處應執行有期徒刑1 年、有期徒
    刑10月、應執行有期徒刑1 年4 月、有期徒刑4 月確定，嗣
    經減刑與更定應執行刑為有期徒刑1 年9 月，於民國97年8
    月19日縮刑期滿執行完畢；甲○○前因施用毒品、竊盜等案
    件，經本院分別以92年度易字第796 號、92年度訴字第753
    號、93年度簡字第1613號與93年度訴字第443 號，分別判處
    有期徒刑6 月、9 月、4 月與應執行有期徒刑1 年9 月確定
    ，於93年5 月6 日入監執行，上開各罪經接續執行，於96年
    2 月15日因縮短刑期假釋出監，並於同年6 月9 日假釋期滿
    未經撤銷，其未執行之刑，以已執行論。詎(一)乙○○與丙○○（另行審結）共同基於意圖為自己不法所有之犯意聯絡，
    於98年4 月20日上午11時許，共乘車牌號碼PHS-819 號機車
    ，攜帶客觀上足為兇器之水果刀1 把，前往屏東縣內埔鄉○○路南二高橋下工地，由乙○○手持上開水果刀，鋸斷該工
    地內馬達之電線，竊得電纜線（規格為150mm2）60公尺。(二)
    又於同日下午6 時許，由上開2 人另與甲○○共同基於意圖
    為自己不法所有之犯意聯絡，3 人共乘不詳車號之自小貨車
    ，再度前往上開工地，徒手竊取放置於該工地內之鋼板（規
    格為2M*6M ）5 塊。得手後，再由3 人共乘上開自小貨車前
    往址設屏東縣麟洛鄉○○路20之1 號之大發資源回收場，將
    上開竊得之物均售予該回收場之負責人吳美人，嗣經警循線
    查獲，始悉上情。
二、案經屏東縣政府警察局內埔分局報請臺灣屏東地方法院檢察
    署偵查起訴。
    理  由
一、本案被告乙○○、甲○○所犯竊盜案件，並非法定刑為死刑
    、無期徒刑或最輕本刑3 年以上有期徒刑之罪，亦非高等法
    院管轄第一審之案件，而被告於本院準備程序中就被訴事實
    為有罪之陳述，本院合議庭乃裁定由受命法官獨任進行簡式
    審判程序。又簡式審判程序之證據調查，依刑事訴訟法第27
    3 條之2 規定，不受同法第159 條第1 項審判外陳述排除之
    限制，再被告對於卷內之各項證據，亦不爭執證據能力，故
    卷內所列之各項證據，自得作為證據，先予敘明。
二、上開犯罪事實，業據被告乙○○、甲○○於警、偵訊與本院
    審理中均坦承不諱，核與同案被告丙○○於警、偵訊時之供
    述，及被害人丁○○於警詢中之證述均大致相符，並有屏東
    縣政府警察局內埔分局搜索扣押筆錄、扣押物品目錄表與現
    場照片6 張等附卷可查。足認被告2 人上開任意性自白與事
    實相符，堪予採信。是以本件被告2 人之犯行事證明確，應
    依法論科。
三、按刑法第321 條第1 項第3 款之攜帶兇器竊盜罪，係以行為
    人攜帶兇器為其加重條件，此所謂兇器，其種類並無限制，
    凡客觀上足以對人之生命、身體、安全構成威脅，具有危險
    性之兇器為已足，並不以攜帶之初有行兇之意圖為必要，最
    高法院79年臺上字第5253號判例意旨可為參照，即只需行為
    人客觀上攜帶兇器，其主觀上是否持以行兇則與本罪之成立
    無關。而本件扣案之水果刀，其刃部係金屬材質，得用以切
    割，客觀上足以對人之生命、身體、安全構成威脅，顯為具
    有危險性之兇器無訛。故核被告乙○○就事實欄一(一)部分所
    為，係犯刑法第321 條第1 項第3 款之攜帶兇器竊盜罪，就
    事實欄一(二)部分所為，係犯刑法第321 條第1 項第4 款之結
    夥三人竊盜罪，被告甲○○就事實欄一(二)部分所為，係犯刑
    法第321 條第1 項第4 款之結夥三人竊盜罪。被告乙○○與
    同案被告丙○○就事實欄一(一)部分之犯行，有犯意聯絡與行
    為分擔，均為共同正犯。另被告2 人分別有如事實欄所載之
    犯罪科刑執行情形，有臺灣高等法院被告前案紀錄表各一份
    在卷可查，其於有期徒刑執行完畢後五年內，再故意觸犯本
    件有期徒刑以上之罪，均為累犯，均應依刑法第47條第1 項
    規定加重其刑。又被告乙○○先後2 次竊盜犯行，各係行為
    互殊，犯意各別，自應予分論併罰。爰審酌被告乙○○之學
    歷為國中畢業、曾從事水肥車駕駛之工作，被告甲○○之學
    歷為高職畢業、先前曾從事蔬菜水果之批發工作，被告2 人
    前即均有多次竊盜及毒品前科，素行不良，正值青壯年，卻
    不思以正當途徑取得財物，恣意竊取他人物品，對於他人財
    產安全及社會秩序產生一定程度之危害，及前揭所竊財物價
    值尚非甚鉅，且犯後坦承犯行，態度良好等一切情狀，各量
    處如主文所示之刑，及定其應執行之刑，以示懲儆。又本件
    扣案之水果刀係屬被告乙○○所有，且供本件前揭事實欄一
    (一)部分之犯行所用，並據被告乙○○供明在卷，爰依刑法第
    38條第1 項第2 款之規定，宣告沒收，附此敘明。
據上論斷，應依刑事訴訟法第299 條第1 項前段、第273 條之1
第1 項，刑法第28條、第321 條第1 項第3 款、第4 款、第47條
第1 項、第38條第1項第2款、第51條第5 款，判決如主文。
本案經檢察官曾士哲到庭執行職務
中    華    民    國    98    年    12    月     1    日
                  刑事第四庭    法  官  李謀榮
以上正本證明與原本無異。
如不服本判決應於收受判決後10日內向本院提出上訴書狀，並
應敘述具體理由；其未敘述上訴理由者，應於上訴期間屆滿後
20日內向本院補提理由書（均須按他造當事人之人數附繕本）
「切勿逕送上級法院」。
中    華    民    國    98    年    12    月     1    日
                                書記官  蔡進吉
附錄本案所犯法條全文
中華民國刑法第321 條第1 項
（加重竊盜罪）
犯竊盜罪而有左列情形之一者，處 6 月以上、 5 年以下有期徒
刑：
一、於夜間侵入住宅或有人居住之建築物、船艦或隱匿其內而犯
    之者。
二、毀越門扇、牆垣或其他安全設備而犯之者。
三、攜帶兇器而犯之者。
四、結夥三人以上而犯之者。
五、乘火災、水災或其他災害之際而犯之者。
六、在車站或埠頭而犯之者。
前項之未遂犯罰之。


司法院資訊處製作；財團法人民間司法改革基金會備份。
